# 关于优先股

提问人：silhouette1866 时间：2022-05-25 11:14:14
请教陈版主，我所审计的公司购买了其业务客户发行的优先股，首先想问一下这种操作是否符合规定？其次想请教一下，对应的会计处理应当如何操作？是否分类到其他权益工具中？

回答人：chenyiwei
1 、目前的法律法规未禁止企业投资于其业务客户的优先股。
2 、应关注该优先股对于其发行方而言是否符合“权益工具”的定义；其次投资方管理层是否选择将其作为非交易性权益工具投资作出该项不可撤销的指定。如满足上述条件的，可在初始确认时不可撤销地指定为“其他权益工具投资”。